【裁判字號】    98,訴,921
【裁判日期】    981125
【裁判案由】    違反毒品危害防制條例
【裁判全文】
臺灣嘉義地方法院刑事判決               98年度訴字第921號
公  訴  人  臺灣嘉義地方法院檢察署檢察官
被      告  甲○○
                    現另案於臺灣臺東監獄岩灣分監執行
上列被告因違反毒品危害防制條例案件，經檢察官提起公訴（98
年度毒偵字第1374號），被告就被訴事實為有罪之陳述，本院裁
定依簡式審判程序審理，判決如下：
    主  文
甲○○施用第一級毒品，累犯，處有期徒刑拾月。又施用第二級
毒品，累犯，處有期徒刑肆月。應執行有期徒刑壹年。扣案之空
夾鏈袋貳個、注射針筒壹支、藥鏟壹支、殘渣袋壹個、玻璃球吸
食器壹個，均沒收之。
    犯 罪 事 實
一、甲○○前於民國88年間因施用毒品，經本院裁定觀察勒戒及
    強制戒治，嗣停止戒治後交付保護管束期滿，經臺灣嘉義地
    方法院檢察署於89年3月7日以89年度戒毒偵字第70號為不起
    訴處分，該不起訴處分後再於93年間又因施用毒品經本院判
    處有期徒刑6月確定，並於93年6月29日易科罰金執行完畢。
    復於98年間再施用毒品案件，經本院以98年度嘉簡字第894
    號判處有期徒刑3月確定（現執行中）。另於96年間犯贓物
    罪，經本院判處有期徒刑2月定，並於97年7月19日執行完畢
    。仍不知悔改，明知海洛因、甲基安非他命分係毒品危害防
    制條例所列管之第1級、第2級毒品，不得施用，竟分別基於
    施用第1級、第2級毒品之犯意，(一)於98年5月25日23時許
    ，在嘉義縣民雄鄉○○村○○路38號之16住處，以將第1級
    毒品海洛因摻入香菸吸食之方式，施用第1級毒品海洛因1次
    ；(二)於前揭施用海洛因後，再起意於98年5月25日23時10
    分許，在前揭住處，以玻璃球燒烤方式，施用第2級毒品甲
    基安非他命1次。嗣因警方實施通訊監察知悉甲○○涉有罪
    嫌，聲請本院核發搜索票，搜索扣得其所有施用第1、2級毒
    品所用之空夾鏈袋2個、注射針筒1支、藥鏟1支、殘渣袋1個
    、玻璃球吸食器1個。
二、案經臺中縣警察局霧峰分局報請臺灣嘉義地方法院檢察署檢
    察官偵查起訴。
    理  由
一、本件被告所涉犯者為毒品危害防制條例第10條第1項、第2項
    之罪，非死刑、無期徒刑、最輕本刑為3年以上有期徒刑之
    罪或高等法院管轄第一審案件。本院行準備程序時，被告就
    被訴事實為有罪之陳述，經告知簡式審判程序之旨，並聽取
    檢察官及被告之意見後，本院爰依刑事訴訟法第273條之1第
    1 項裁定由受命法官獨任進行簡式審判程序。故本件簡式審
    判程序之證據調查，依刑事訴訟法第273條之2之規定，不受
    同法第159條第1項、第161條之2、第161條之3、第163條之1
    及第164條至第170條規定之限制，合先敘明。
二、上開犯罪事實，業據被告甲○○分於警偵及本院坦承不諱，
    且被告經採其尿液檢驗呈海洛因代謝後之嗎啡及甲基安非他
    命陽性反應，有詮昕科技股份有限公司濫用藥物尿液檢驗報
    告1份（報告編號：00000000）及臺中縣警察局霧峰分局毒
    品尿液真實姓名對照表可稽。且有空夾鏈袋2個、注射針筒1
    支、藥鏟1支、殘渣袋1個、玻璃球吸食器1個扣案可佐。被
    告所為上開不利於己之自白，確與事實相符，自可採信。
三、又被告前於88年間因施用毒品，經本院裁定觀察勒戒及強制
    戒治，嗣停止戒治後交付保護管束期滿，經臺灣嘉義地方法
    院檢察署於89年3月7日以89年度戒毒偵字第70號為不起訴處
    分，該不起訴處分後再於93年間又因施用毒品經本院判處有
    期徒刑6月確定，並於93年6月29日易科罰金執行完畢。復於
    98年間再施用毒品案件，經本院以98年度嘉字第894號判處
    有期徒刑3月確定有台灣高等法院被告前案紀錄表可按，其
    再犯本件施用毒品犯行，依毒品危害防制條例第23條第2項
    規定，應依法逕行追訴處罰。
四、核被告施用毒品海洛因及甲基安非他命所為，分係犯毒品危
    害防制條例第10條第1項及第2項之施用第一級及第二級毒品
    罪。被告持有海洛因及甲基安非他命進而施用，其持有之低
    度行為應為施用之高度行為所吸收，均不另論罪。被告所犯
    上開二罪，犯意各別，行為亦殊，應分論併罰。再被告於96
    年間犯贓物罪，經本院判處有期徒刑2月定，並於97年7月19
    日執行完畢，此有臺灣高等法院被告前案紀錄表1份在卷可
    參，其受徒刑之執行完畢後，5年以內故意再犯本件有期徒
    刑以上之罪，為累犯，均應依刑法第47條第1項規定加重其
    刑。爰審酌被告前因施用毒品犯行，經觀察勒戒執行完畢，
    猶不思藉機徹底戒除施用毒品之惡習，再次施用毒品，惟其
    施用毒品係自戕行為，及本件施用毒品之手段，其犯後坦承
    犯行態度良好等一切情狀，分別量處如主文所示之刑，並定
    其應執行刑。扣案之空夾鏈袋2個、注射針筒1支、藥鏟1支
    、殘渣袋1個、玻璃球吸食器1個，為被告所有，供施用毒品
    所用，業據被告供承在卷，均依刑法第38條第1項第2款規定
    沒收之。
據上論斷，應依刑事訴訟法第273條之1第1項、第299條第1項前
段，毒品危害防制條例第10條第1項、第2項，刑法第11條前段、
第47條第1項、第51條第5款、第38條第1項第2款，判決如主文。
本案經檢察官陳昭廷到庭執行職務。
中    華    民    國    98    年    11    月    25    日
                  刑事第六庭    法  官  蘇清水
以上正本證明與原本無異。
如不服本判決應於收受判決後10日內向本院提出上訴書狀，並應
敘述具體理由；其未敘述上訴理由者，應於上訴期間屆滿後20日
內向本院補提理由書（均須按他造當事人之人數附繕本）「切勿
逕送上級法院」。
中    華    民    國    98    年    11    月    25    日
                                書記官  邱法儒
附錄論罪科刑法條全文：
毒品危害防制條例第10條：
施用第一級毒品者，處6月以上5年以下有期徒刑。
施用第二級毒品者，處 3 年以下有期徒刑。


司法院資訊處製作；財團法人民間司法改革基金會備份。
